臺灣板橋地方法院民事裁定　　　　　　　94年度聲字第1026號
聲　請　人
即　債權人　合作金庫銀行股份有限公司
法定代理人　蘇金豐
代　理　人　張芷寧
相　對　人
即　債務人　甲○○
上列聲請人聲請發還擔保金事件，本院裁定如下：
    主      文
聲請人於本院九十二年度存字第三五二六號擔保提存事件一案所
提存之擔保物九十年度甲類第六期中央政府建設公債，面額新臺
幣伍佰萬元准予發還。
聲請程序費用由相對人負擔。
    理      由
一、按訴訟終結後，供擔保人證明已定20日以上之期間，催告受
    擔保利益人行使權利而未行使者，或法院依供擔保利益人之
    聲請，通知受擔保利益人於一定期間內行使權利並向法院為
    行使權利之證明而未證明者，法院應依供擔保人之聲請，以
    裁定命返還其提存物或保證書，民事訴訟法第104條第1項第
    3款定有明文，依同法第106條之規定，於其他依法令供訴訟
    上之擔保者，亦準用之。
二、本件聲請意旨略以：聲請人與相對人間交還支票事件，聲請
    人前依本院88年度裁全字第919 號民事裁定，提供如主文第
    1 項所示之擔保金後，逕行聲請假處分之執行在案。茲因前
    開系爭票據業經最高法院93年度台上字第2146裁定聲請人勝
    訴確定，而該假處分執行程序亦經聲請人撤回，且經本院發
    函通知相對人行使權利而未行使，為此提出本院88年度裁全
    字第919 號民事裁定、92年度存字第3526號提存書、最高法
    院93年度台上字第2146號民事裁定暨確定證明書等影本各1
    件，聲請發還擔保金等語。
三、本件假處分之債權人原為「台灣省合作金庫」，嗣變更公司
    組織為「合作金庫銀行股份有限公司」，有聲請人提出之股
    份有限公司變更登記表抄錄謄本1 件可稽，合先敘明。經查
    聲請人上開主張，經本院依職權調閱本院88年度裁全字第91
    9號、88年度執全字第717號假處分保全程序暨執行卷、92年
    度存字第3526號擔保提存卷及94年度聲字第146 號聲請催告
    行使權利卷核閱屬實，復有臺灣士林地方法院94年6月1日士
    院儀民科字第0940311034號函、臺灣臺北地方法院94年6 月
    7日北院錦文人字第0940002737號函各1紙及本院民事紀錄科
    查詢表4 紙在卷為證，聲請人之聲請意旨核與民事訴訟法第
    104條第1項第3 款規定相符，應予准許。
四、爰依民事訴訟法第95條、第78條，裁定如主文。
中　　華　　民　　國　　94　　年　　6 　　月　　28　　日
                  民事第三庭法　官  陳明偉
以上正本證明與原本無異。
如不服本裁定應於送達後10日內向本院提出抗告狀，並應繳納抗
告裁判費新台幣1,000 元整。
中　　華　　民　　國　　94　　年　　6 　　月　　28　　日
                            書記官　馬文慶
